---
title: "Exercice à Faire avant la séance 4"
author: "Awa IAW"
date: "2024-03-09"
output: html_document
---
```{r setup, include = FALSE}
knitr::opts_chunk$set(echo = TRUE)
```
# Chargement des packages nécessaires

```{r setup, include = FALSE}
library(dplyr)
library(ggplot2)
```
# Lecture de la base de données
```{r setup, include = FALSE}
library(readxl)

bdd <- read_excel("/Users/hp/Desktop/Awa_DIAW_2023_2024/Awa_DIAW_cours/Second_Term_2023_2024_Isep2_ENSAE/Informatique 4/Traitement_statistique_avec_R/CoursR_Isep2_2024_ENSAE/Exo_Séance3_Rstudio_basededonnées_DIAW_Awa_Isep2_2024_MDIALLO.xlsx")

```
# Affichage des premières lignes de la base de données

```{r setup, include = FALSE}
head(bdd)
```
# Affichage des statistiques
```{r setup, include = FALSE}
summary(bdd)
```
# Chargement des packages nécessaires
```{r setup, include=FALSE}
library(ggplot2)
```
#  Création de l'histogramme de l'âge
```{r}
ggplot(bdd, aes(x = age)) +
  geom_histogram(binwidth = 5, fill = "gold", color = "black") +
  labs(title = "Histogramme de l'âge",
       x = "Âge",
       y = "Fréquence") +
  theme_minimal()
```
# Chargement des packages nécessaires
```{r setup, include=FALSE}
library(ggplot2)
```
# Création du diagramme circulaire pour la répartition des sexes
## Calculer la fréquence de chaque sexe
## Créer un dataframe pour les données du diagramme circulaire
## Tracer le diagramme circulaire
```{r setup, include = FALSE}
library(ggplot2)

sex_freq <- table(bdd$sexe)

df_sex_freq <- data.frame(sexe = names(sex_freq), freq = as.numeric(sex_freq))

ggplot(df_sex_freq, aes(x = "", y = freq, fill = sexe)) +
  geom_bar(stat = "identity", width = 1) +
  coord_polar(theta = "y") +
  labs(title = "Répartition des sexes",
       fill = "Sexe") +
  theme_void() +
  theme(legend.position = "right")


```
# Pour voir les variables de ma base de données
```{r setup, include = FALSE}
names(bdd)
```
# Exemple de régression linéaire avec deux variables
```{r setup, include = FALSE}
lm_model <- lm(taille~ frequence_sport_semaine, bdd = bdd)
summary(lm_model)
``
